Miguel Alexis Toribio Barrueta

Bachiller en Ingeniería de Sistemas

Soy bachiller de la carrera de Ingeniería de Sistemas en la UNMSM, tengo 24 años y me especializo en el desarrollo web. He trabajado en proyectos en equipo lo que me ha permitido desarrollar habilidades para el desarrollo colaborativo. Aspiro a ser fullstack aplicando las mejores prácticas teniendo en cuenta la eficiencia. Finalmente mi objetivo es seguir creciendo como persona y profesional.

alexistoba21@gmail.com

917041027

-

Callao, Perú



FORMACIÓN

Universitaria

Universidad Nacional Mayor de San Marcos

04/2018 - 12/2022

Lima, Perú

Aprendizaje

 Manejo de lenguajes de programación (C, C++, Java).

Escuela Online

Platzi

08/2021 - Presente Lima, Perú

Aprendizaje

- Manejo de tecnologías de desarrollo web Frontend (HTML, CSS, JS, Tailwindcss, Responsive Web Design, React, Next TypeScript).
- Manejo básico de tecnologías de desarrollo web Backend (Node.js, Express.js, Firebase).
- Manejo del marco de trabajo SCRUM.

- Manejo de VSCode como herramienta de desarrollo.
- Manejo de base de datos relacionales (MySQL) y no relacionales (MongoDB).
- Manejo de control de versiones con Git y GitHub.

Lima, Perú

HÁBILIDADES

Puntualidad y Capacidad de resolución de

Responsabilidad. conflictos.

Capacidad para tomar Trabajo en equipo.

decisiones.

Proáctivo. Amable y respetuoso.

Empatía. Liderazgo.

Autodidacta. Deseo de aprender más.

CERTIFICADOS

Bachiller en Ingeniería de Sistemas (04/2018 - 12/2022)

Curso de Herramientas Informáticas (09/2018 - 10/2018)

Diplomado de Especialización en Liderazgo (08/2018 - 11/2018)

Programa Liderazgo para la Transformación (08/2018 - 11/2018)

Curso de React.JS (07/2021 - 08/2021)

Scrum Fundamentals Certified (SFC) (10/2021 - 11/2021)

Scrum Foundation Professional Certificate - SFPC™ (10/2022 - 10/2022)

EXPERIENCIA LABORAL

Analista Programador Junior SANMS Servicios de Ingeniería S.A.

10/2022 - 06/2023 Lima, Perú

Brinda Soluciones Tecnológicas para Integración de Sistemas, Transferencia Electrónica de Fondos, Terminales de Pago y Autoservicio entre otros.

Gerente: Gilmer Sandoval

Servicio de mesa de ayuda virtual y soporte a usuarios SUM

Sistema Único de Matrícula - UNMSM

09/2021 - 12/2022 Lima, Perú

Lleva a cabo todos los procesos que implica la matrícula de la Universidad Nacional Mayor de San Marcos.

Gerente: Ing. Nilo Eloy Carrasco Oré

Frontend web developer / Freelance BARLAW - Barrera & Asociados

07/2022 - 08/2022

Rediseño de la página web de la empresa.

Gerente : Dra. Adriana Barrera